臺灣新北地方法院刑事判決
110年度審交易字第1160號
公  訴  人  臺灣新北地方檢察署檢察官
被      告  謝宏其


上列被告因公共危險案件，經檢察官提起公訴（110年度偵字第1
5581號），被告於本院準備程序中就被訴事實為有罪之陳述，經
本院裁定進行簡式審判程序，判決如下：
    主  文
謝宏其駕駛動力交通工具而有吐氣所含酒精濃度達每公升零點貳
伍毫克以上情形，累犯，處有期徒刑參月，如易科罰金，以新臺
幣壹仟元折算壹日。
    事  實
一、謝宏其於民國110年1月18日15時30分許，在新北市○○區○○街0
    號3樓住處內飲用酒類後，仍基於酒後駕駛動力交通工具之犯
    意，自該處騎乘車牌號碼000-000號普通重型機車上路，欲前往
    桃園市桃園區春日路一帶。嗣於同日16時12分許，行經新北
    市○○區○○○000號前時，因注意力及反應能力受體內酒精成分影
    響降低，不慎與前方由李茂發駕駛之車牌號碼000-0000號營業小
    客車發生碰撞（未成傷），經警據報到場處理，將謝宏其送往
    衛生福利部臺北醫院救治後，並對其施以酒精濃度呼氣測試，結
    果測得其呼氣所含酒精濃度達每公升0.55毫克，而悉上情。
二、案經新北市政府警察局新莊分局報告臺灣新北地方檢察署檢
    察官偵查起訴。
    理  由
壹、程序方面：
    本件被告謝宏其所犯係死刑、無期徒刑、最輕本刑為3年以
    上有期徒刑以外之罪，其於準備程序中就被訴事實為有罪之
    陳述，經法官告知簡式審判程序之旨，並聽取公訴人及被告
    之意見後，依刑事訴訟法第273條之1第1項規定，裁定本案
    改依簡式審判程序審理，且依刑事訴訟法第273條之2及第15
    9條第2項規定，不適用傳聞法則有關限制證據能力之相關規
    定，合先敘明。
貳、實體方面：
一、上揭犯罪事實，業據被告謝宏其於警詢時、偵查中、本院準
    備程序及審理時均坦承不諱，核與證人李茂發於警詢時之證
    述相符，並有道路交通事故現場圖、道路交通事故調查報告
    表㈠、㈡各1份、道路交通事故當事人酒精測定紀錄表1紙、財
    團法人工業技術研究院呼氣酒精測試器檢定合格證書1份、
    新北市政府警察局舉發違反道路交通管理事件通知單2份、
    道路交通事故照片17張、監視器錄影畫面截圖照片2張、車
    號查詢機車車籍1紙在卷可稽（見偵查卷第7至16、19頁），
    足認被告前揭任意性自白與事實相符，應堪信為真實。本案
    事證明確，被告犯行洵堪認定，應依法論科。
二、論罪科刑：
  ㈠核被告所為，係犯刑法第185條之3第1項第1款之駕駛動力交
    通工具而有吐氣所含酒精濃度達每公升0.25毫克以上情形之
    公共危險罪。
  ㈡又被告前因施用毒品案件，經本院107年度簡字第1210號判決
    判處有期徒刑4月確定，於107年9月30日執行完畢，此有臺
    灣高等法院被告前案紀錄表1份在卷可憑，其於受有期徒刑
    執行完畢後，5年以內故意再犯本件有期徒刑以上之罪，為
    累犯。至司法院釋字第775號解釋，依解釋文及理由之意旨
    ，係指構成累犯者，不分情節，一律加重最低本刑，於不符
    合刑法第59條所定要件之情形下，致生行為人所受之刑罰超
    過其所應負擔罪責之個案，不符罪刑相當原則、比例原則。
    於此範圍內，在修正前，為避免發生上述罪刑不相當之情形
    ，法院就該個案應裁量是否加重最低本刑；依此，該解釋係
    指個案應量處最低法定刑、又無法適用刑法第59條在內減輕
    規定之情形，法院應依此解釋意旨裁量不予加重最低本刑（
    最高法院108年度台上字第338號判決意旨參照）。準此，本
    件依被告累犯及犯罪情節，並無上開情事，即應依刑法第47
    條第1項之規定加重其刑。
  ㈢爰審酌被告明知酒精成分對人之意識能力具有不良影響，酒
    後駕車對一般往來之公眾及駕駛人自身皆具有高度危險性，
    既漠視自己安危，尤罔顧公眾安全，於服用酒類後仍執意騎
    乘普通重型機車上路，有害行車安全，並衡酌本案酒後所駕
    駛之動力交通工具為普通重型機車，經測得之吐氣所含酒精
    濃度為每公升0.55毫克，為警查獲前雖有肇事之情，幸未造
    成重大之實害，犯後始終坦承犯行之態度，及兼衡其自陳國
    中肄業之智識程度，現無業、須扶養父母之生活狀況等一切
    情狀，量處如主文所示之刑，並諭知如易科罰金之折算標準
    。
據上論斷，應依刑事訴訟法第273條之1第1項、第299條第1項前
段，刑法第185條之3第1項第1款、第47條第1項、第41條第1項前
段，刑法施行法第1條之1第1項，判決如主文。
本案經檢察官吳秉林提起公訴，經檢察官張啓聰到庭執行職務。
中　　華　　民　　國　　111 　年　　1 　　月　　12　　日
                  刑事第二十五庭  法  官      曾淑娟

上列正本證明與原本無異。
如不服本判決，應於判決送達後20日內敘明上訴理由，向本院提
出上訴狀 (應附繕本) ，上訴於臺灣高等法院。其未敘述上訴理
由者，應於上訴期間屆滿後20日內向本院補提理由書「切勿逕送
上級法院」。
                                  書記官　    張佑慈
中　　華　　民　　國　　111 　年　　1 　　月　　13　　日
附錄本案論罪科刑法條全文：
中華民國刑法第185條之3
駕駛動力交通工具而有下列情形之一者，處2年以下有期徒刑，
得併科20萬元以下罰金：
一、吐氣所含酒精濃度達每公升零點二五毫克或血液中酒精濃度
    達百分之零點零五以上。
二、有前款以外之其他情事足認服用酒類或其他相類之物，致不
    能安全駕駛。
三、服用毒品、麻醉藥品或其他相類之物，致不能安全駕駛。
因而致人於死者，處3年以上10年以下有期徒刑；致重傷者，處1
年以上7年以下有期徒刑。
曾犯本條或陸海空軍刑法第54條之罪，經有罪判決確定或經緩起
訴處分確定，於5年內再犯第1項之罪因而致人於死者，處無期徒
刑或5年以上有期徒刑；致重傷者，處3年以上10年以下有期徒刑
。